---
title: "Computación Estadística 03/17/2022"
author: "Sergio Andrés Hernández"
date: "3/17/2022"
output: html_document
---

## Estadísticas descriptivas

```{r setup, include=FALSE}
knitr::opts_chunk$set(echo = TRUE)
library(dplyr) # Librería dplyr -> MUY IMPORTANTE
library(readxl)
library(ggplot2)
library(Hmisc) # Utilización función CUT2
library(googledrive)
library(googlesheets4)
```

# prueba en Google Drive

Algunas veces tenemos alojados nuestros repositorios en la nube, para esto es viable tener herramientas para descargar y operar datos desde allí


- Token de autorización

```{r}
library(googledrive)
drive_auth(path = "/path/to/your/service-account-token.json")
```

- Si se necesita conocer los *nombres* e *id* del archivo
```{r}
googledrive::drive_find(n_max=30)
```
- Búsqueda por hoja de cálculo

```{r}
drive_find(type = 'spreadsheet')
```

```{r}
x<-drive_get('XPABLO')
```
```{r}
x$id
```
- Descarga del archivo

```{r}
googledrive::drive_download('XPABLO.XLSX')

```
```{r}
library(readxl)
XPABLO <- read_excel("C:/Users/57321/Downloads/XPABLO.XLSX")
View(XPABLO)
```

####df = data.frame(calcio = rnorm(n = , mean = , sd = )) # Dataframe -> Marco de datos, de forma tabular


```{r}
grupos <- cut(x = XPABLO$Ca, breaks = 6) # cut -> Función para crear categorías
unique(grupos)

ggplot(XPABLO, aes(x = Long, y = Lat, color = grupos)) + #Aesthetic
  geom_point()
```

```{r}
grupos2 <- cut(x = XPABLO$Mg, breaks = 3) # cut -> Función para crear categorías
unique(grupos2)

ggplot(XPABLO, aes(x = Long, y = Lat, color = grupos2)) + #Aesthetic
  geom_point()
```

## Asignación 

Mapear (con coordenadas) el resto de variables, no necesariamente con 4 grupos

```{r}
Ca_Mg = XPABLO$Ca/XPABLO$Mg
rel = cut(Ca_Mg, breaks = 2)
unique(rel)

ggplot(XPABLO, aes(Long, Lat, color = rel))+
  geom_point()
```

```{r}
K_Ca = XPABLO$K/XPABLO$Ca
rel = cut(x = K_Ca, breaks = 5)
ggplot(XPABLO, aes(Long, Lat, color = rel))+
  geom_point()
```

```{r}
Ca_K = XPABLO$Ca/XPABLO$K
Ca_K = cut(x = Ca_K, breaks = 12)
ggplot(XPABLO, aes(Long, Lat, color = Ca_K))+
  geom_point()
```

## Creando distribución cuartil

```{r}
Ca_K = XPABLO$Ca/XPABLO$K
nuevos_grupos <- quantile(x = Ca_K, probs = c(0.25, 0.5, 0.75))
nuevos_grupos

```
```{r}

q_1 = nuevos_grupos[1];q_1
q_2 = nuevos_grupos[2];q_2
q_3 = nuevos_grupos[3];q_3
```


```{r}
data1 <- subset(Ca_K, Ca_K < q_1);data1
data2 <- subset(Ca_K, Ca_K < q_2 & Ca_K > q_1)#;data2
data3 <- subset(Ca_K, Ca_K < q_3 & Ca_K > q_2)#;data3
data4 <- subset(Ca_K, Ca_K > q_3)#;data4
```

```{r}
colors <- ifelse(Ca_K %in% data1, 'yellow3',
                 ifelse(Ca_K %in% data2, 'red3',
                        ifelse(Ca_K %in% data3, 'green3','black')))
ggplot(XPABLO, aes(Long, Lat, fill = colors ))+
  geom_point(color = colors)+
  scale_fill_discrete(name = 'Cuartil', labels = c('menor Q1', 'Q1-Q2', 'Q2-Q3', ' Q3-max'))
```

## La leyenda aparece con el color, cambiarla por el cuartil


