---
title: "Clase 31032022"
author: "Sergio Andrés Hernández"
date: "4/3/2022"
output:
  pdf_document: default
  html_document: default
---


```{r setup, include=FALSE}
knitr::opts_chunk$set(echo = TRUE)
library(tinytex)
library(dplyr) # Librería dplyr -> MUY IMPORTANTE
library(readxl)
library(ggplot2)
library(Hmisc) # Utilización función CUT2
#install.packages("ape")
library(ape)
```

## Acceso al archivo

```{r}
#Hoja de calculo disponible en: "https://docs.google.com/spreadsheets/d/11FRDO_mRtu_r3mbdvePRlGmRCZMK9-6A/edit?usp=sharing&ouid=115388581501604549187&rtpof=true&sd=true"
library(readxl)
XPABLO <- read_excel("C:/Users/57321/Downloads/XPABLO.XLSX")
XPABLO <- XPABLO[-c(16,17,18,19)]
View(XPABLO)
```

# Asignación

**Hallar el indice de Moran para las variables del archivo XPABLO**

_Revisemos cúales son las variables del archivo XPABLO nuevamente_

```{r}
colnames(XPABLO)
```
## Matriz de distacia

```{r}
dist_matrix_pablo <- as.matrix(dist(cbind(XPABLO$Long,XPABLO$Lat)))#;dist_matrix
which.max(dist_matrix_pablo) # Es la posición de la máxima
max(dist_matrix_pablo) # Mayor valor 
min(dist_matrix_pablo) # Menor valor
dim(XPABLO)
```



## Inversa de la distancia

```{r}
dist_matrix_inv_pablo <- 1 / dist_matrix_pablo # Element wise
diag(dist_matrix_inv_pablo) <- 0
#dist_matrix_inv
```

*Calculo para variable de MO*

```{r}
Moran.I(XPABLO$MO, dist_matrix_inv_pablo) # p.value < 0.05 <- Dependencia espacial
```

*Calculo para variable de Ca*

```{r}
Moran.I(XPABLO$Ca, dist_matrix_inv_pablo) # p.value < 0.05 <- Dependencia espacial
```

*Calculo para variable de Mg*

```{r}
Moran.I(XPABLO$Mg, dist_matrix_inv_pablo) # p.value < 0.05 <- Dependencia espacial
```
*Calculo para variable de K*

```{r}
Moran.I(XPABLO$K, dist_matrix_inv_pablo) # p.value < 0.05 <- Dependencia espacial
```
*Calculo para variable de K*

```{r}
Moran.I(XPABLO$Na, dist_matrix_inv_pablo) # p.value < 0.05 <- Dependencia espacial
```
*Calculo para variable de CICE*

```{r}
Moran.I(XPABLO$CICE, dist_matrix_inv_pablo) # p.value < 0.05 <- Dependencia espacial
```

*Calculo para variable de Fe*

```{r}
Moran.I(XPABLO$Fe, dist_matrix_inv_pablo) # p.value < 0.05 <- Dependencia espacial
```
*Calculo para variable de Cu*

```{r}
Moran.I(XPABLO$Cu, dist_matrix_inv_pablo) # p.value < 0.05 <- Dependencia espacial
```

*Calculo para variable de Zn*

```{r}
Moran.I(XPABLO$Zn, dist_matrix_inv_pablo) # p.value < 0.05 <- Dependencia espacial
```

**Opcional**

**Vecinos más cercanos, es decir, máximo X distancia**

#### Solo mirar lagunas a 100 metros cuadrados


# Información de la Clase
## Datos geoderenciados (área)

### Midiendo dependencia espacial de datos ariales

**patrones de tipo espacial**

### Indice de Moran (autocorrelación)


### Creación de coordenadas artificiales

```{r}
#Ejemplo para palmas
set.seed(123)
xy <- expand.grid(x = seq(0,60,10),
                  y = seq(0,60,5))
rto <- rnorm(91, mean = 200, sd = 10)
color <- cut(rto, breaks = 5)
plot(xy, pch = 8, cex = 1.5, col = color)
```

## Matriz de distacia

```{r}
dist_matrix <- as.matrix(dist(cbind(xy$x, xy$y)))#;dist_matrix
which.max(dist_matrix) # Es la posición de la máxima
max(dist_matrix) # Mayor valor 
min(dist_matrix) # Menor valor
dim(xy)
```

```{r}
#dist_matrix
```

## Inversa de la distancia

```{r}
dist_matrix_inv <- 1 / dist_matrix # Element wise
diag(dist_matrix_inv) <- 0
#dist_matrix_inv
```

```{r}
Moran.I(rto, dist_matrix_inv) # p.value < 0.05 <- Dependencia espacial
```
