---
title: "Clase 4"
author: "Sergio Andrés Hernández"
date: "17/3/2022"
output:
  html_document: default
  pdf_document: default
---

```{r setup, include=FALSE}
knitr::opts_chunk$set(echo = TRUE)
library(dplyr) # Librería dplyr -> MUY IMPORTANTE
library(readxl)
library(ggplot2)
library(Hmisc) # Utilización función CUT2
```

## Estadísticas descriptivas

```{r}
#Hoja de calculo disponible en: "https://docs.google.com/spreadsheets/d/11FRDO_mRtu_r3mbdvePRlGmRCZMK9-6A/edit?usp=sharing&ouid=115388581501604549187&rtpof=true&sd=true"
library(readxl)
XPABLO <- read_excel("C:/Users/57321/Downloads/XPABLO.XLSX")
XPABLO <- XPABLO[-c(16,17,18,19)]
View(XPABLO)
```


```{r}
#XPABLO <- read_excel("Cargar ruta del archivo")
#XPABLO <- XPABLO[-c(16,17,18,19)]
#View(XPABLO)
#df = data.frame(calcio = rnorm(n = , mean = , sd = )) # Dataframe -> Marco de datos, de forma tabular
```

#### Nombre de las columnas de la base de datos

```{r}
colnames(XPABLO)
```

#### Función para crear categorías

_La función unic () en R se utiliza para eliminar o eliminar los valores duplicados o las filas presentes en el vector, marco de datos o matriz también._

```{r}
grupos <- cut(x = XPABLO$Ca, breaks = 4) # cut -> Función para crear categorías
unique(grupos)



ggplot(XPABLO, aes(x = Long, y = Lat, color = grupos)) + #Aesthetic
  geom_point()
```

```{r}
grupos2 <- cut(x = XPABLO$Mg, breaks = 4) # cut -> Función para crear categorías
unique(grupos2)

ggplot(XPABLO, aes(x = Long, y = Lat, color = grupos2)) + #Aesthetic
  geom_point()
```

# Asignación (Tarea)

Mapear (con coordenadas) el resto de variables, no necesariamente con 4 grupos

_MO_




```{r}

grupos2 <- cut(x = XPABLO$MO, breaks = 7) # cut -> Función para crear categorías
unique(grupos2)

ggplot(XPABLO, aes(x = Long, y = Lat, color = grupos2)) + #Aesthetic
  geom_point()
```
_CICE_




```{r}

grupos2 <- cut(x = XPABLO$K, breaks = 8) # cut -> Función para crear categorías
unique(grupos2)

ggplot(XPABLO, aes(x = Long, y = Lat, color = grupos2)) + #Aesthetic
  geom_point()
```
_Fe_

```{r}

grupos2 <- cut(x = XPABLO$Fe, breaks = 3) # cut -> Función para crear categorías
unique(grupos2)

ggplot(XPABLO, aes(x = Long, y = Lat, color = grupos2)) + #Aesthetic
  geom_point()
```
_Zn_

```{r}

agrupacion<-cut(x=XPABLO$Zn, breaks=5)
unique(agrupacion)

ggplot(XPABLO, aes(x=Long, y=Lat, color=agrupacion))+
  geom_point()

```

_Na_
```{r}
agrup<-cut(x=XPABLO$Na, breaks=6)
unique(agrup)


ggplot(XPABLO, aes(x=Long, y=Lat, color=agrup))+
  geom_point()
```



# 2. Simplificación de las matrices de datos (DRISS)


Relación
$$\frac{Calcio}{Magnesio}$$ 

```{r}
Ca_Mg = XPABLO$Ca/XPABLO$Mg
Ca_Mg = cut(Ca_Mg, breaks = 8)
unique(Ca_Mg )

ggplot(XPABLO, aes(Long, Lat, color = Ca_Mg))+
  geom_point()
```

Relación: 
$$\frac{Potasio}{Calcio}$$ 

```{r}
K_Ca = XPABLO$K/XPABLO$Ca
K_Ca = cut(x = K_Ca, breaks = 5)
ggplot(XPABLO, aes(Long, Lat, color = K_Ca))+
  geom_point()
```
Relación $$\frac{Calcio}{Potasio}$$ 
```{r}
Ca_K = XPABLO$Ca/XPABLO$K
Ca_K = cut(x = Ca_K, breaks = 12)
ggplot(XPABLO, aes(Long, Lat, color = Ca_K))+
  geom_point()
```

## Creando distribución cuartil

```{r}
Ca_K = XPABLO$Ca/XPABLO$K
nuevos_grupos <- quantile(x = Ca_K, probs = c(0.25, 0.5, 0.75))
nuevos_grupos
```

```{r}
q_1 = nuevos_grupos[1];q_1
q_2 = nuevos_grupos[2];q_2
q_3 = nuevos_grupos[3];q_3
```

```{r}
data1 <- subset(Ca_K, Ca_K < q_1)#;data1
data2 <- subset(Ca_K, Ca_K < q_2 & Ca_K > q_1)#;data2
data3 <- subset(Ca_K, Ca_K < q_3 & Ca_K > q_2)#;data3
data4 <- subset(Ca_K, Ca_K > q_3)#;data4
```

```{r}
colors <- ifelse(Ca_K %in% data1, 'red',
                 ifelse(Ca_K %in% data2, 'yellow',
                        ifelse(Ca_K %in% data3, 'blue','orange')))
ggplot(XPABLO, aes(Long, Lat, fill = colors ))+
  geom_point(color = colors)+
  scale_fill_discrete(name = 'Cuartiles', labels = c('<Q1', 'Q1-Q2', 'Q2-Q3', ' >Q3'))





```
# Relación Ca_Mg

```{r}
Ca_Mg = XPABLO$Ca/XPABLO$Mg
nuevos_grupos <- quantile(x = Ca_Mg, probs = c(0.25, 0.5, 0.75))
nuevos_grupos
```

```{r}
q_1 = nuevos_grupos[1];q_1
q_2 = nuevos_grupos[2];q_2
q_3 = nuevos_grupos[3];q_3

```

```{r}
data1 <- subset(Ca_K, Ca_K < q_1)#;data1
data2 <- subset(Ca_K, Ca_K < q_2 & Ca_K > q_1)#;data2
data3 <- subset(Ca_K, Ca_K < q_3 & Ca_K > q_2)#;data3
data4 <- subset(Ca_K, Ca_K > q_3)#;data4

```

```{r}
colors <- ifelse(Ca_K %in% data1, 'red',
                 ifelse(Ca_K %in% data2, 'yellow',
                        ifelse(Ca_K %in% data3, 'blue','orange')))
ggplot(XPABLO, aes(Long, Lat, fill = colors ))+
  geom_point(color = colors)+
  scale_fill_discrete(name = 'Cuartiles', labels = c('<Q1', 'Q1-Q2', 'Q2-Q3', ' >Q3'))

```


