---
title: "Regresion Taller"
author: "Sergio Andrés Hernández"
date: "6/26/2022"
output: html_document
---

Datos generados a partir de la libreria Faux.

```{r}
library(faux)
set.seed(888)
# Manera de generar datos
```

```{r}

dfa <- rnorm_multi(n = 1000,
            mu = c(67, 30, 30, 320),
            sd = c(2, 3, 5, 10),
            varnames = c('edad', 'dap', 'rto', 'clolA'),
            r = c(0.4, 0.6, 0.5, 0.6, 0.7, 0.8))

dfa$hibrido <- round(runif(n = 1000, min = 0,max = 1.2))

w <- 0.5 * dfa$clolA - 0.01 * dfa$dap - 0.6 * dfa$rto - 0.02 * dfa$edad

dfa$abortos <- ifelse(w > 140, 'Si', 'No')
```

Es para que haya una relación entre abortos y las variables

```{r}
head(dfa)
```
## Análisis univariado

```{r}
data <- data.frame(dfa)
```

```{r}
data
```
# Análisis Univariado

## Efecto de la edad
```{r}
univariable_edad2 <- glm(as.factor(abortos) ~ edad, family = binomial, data = data)
summary(univariable_edad2)
```

Vemos que el efecto de la variable edad parece estar relacionado con el número de abortos

## Efecto univariado de la variable dap
```{r}
univariable_dap <- glm(as.factor(abortos) ~ dap, family = binomial, data = data)
summary(univariable_dap)
```
Vemos que el efecto de la variable dap parece estar relacionado con el número de abortos

## Efecto de la variable hibrido

```{r}
univariable_h <- glm(as.factor(abortos) ~ hibrido, family = binomial, data = data)
summary(univariable_h)
```
Vemos que el efecto de la variable hibrido no Parece estar relacionado con el número de abortos

# Efecto univariado de la variable rendimiento

```{r}
univariable_rto <- glm(as.factor(abortos) ~ rto, family = binomial, data = data)
summary(univariable_rto)
```
Parece que el efecto de la variable rto puede estar relacionado con el número de abortos

## Efecto univartiado de la variable clorofila

```{r}
univariable_cloA <- glm(as.factor(abortos) ~ cloA, family = binomial, data = data)
summary(univariable_cloA)
```
N0O Parece estar relacionado con el número de abortos


# Paso 2: Análisis Multivariado
 
```{r}
model1 <- glm(as.factor(abortos) ~ edad + dap + rto+ hibrido + cloA, family = binomial, data = data)
summary(model1)
```
En el análisis completo solo se estaría quedando la variable DAP (las organizo de mayor a menor efecto)
Ahora voy a borrar el hibrido

```{r}
model2 <- glm(as.factor(abortos) ~dap + rto +hibrido + cloA, family = binomial, data = data) # Elimiando la 
summary(model2)
```
# Delta beta

Restamos el efecto de hibrido

```{r, warning = FALSE, message=FALSE}
delta.coef <- abs((coef(model2)-coef(model1)[-c(1)])/coef(model1)[-c(1)])
round(delta.coef, 3)
```
Cambio en la edad 

```{r}
#Aca quitamos el rendimiento, mejor quitemos CloA
model3 <- glm(as.factor(abortos) ~ edad+ dap + rto, family = binomial, data = data) # Elimiando la 
summary(model3)
```

# Delta beta

Restamos el efecto de CloA

```{r, warning = FALSE, message=FALSE}
delta.coef <- abs((coef(model3)-coef(model2)[-c(4)])/coef(model2)[-c(4)])
round(delta.coef, 3)
```
No me esta cambiando los coeficientes


```{r}
#Aca quitamos el rendimiento, mejor quitemos CloA
model4 <- glm(as.factor(abortos) ~ edad+ dap, family = binomial, data = data) # Elimiando la 
summary(model4)
```
# Delta beta

Restamos el efecto de CloA, se aumento masivamente el dap

```{r, warning = FALSE, message=FALSE}
delta.coef <- abs((coef(model4)-coef(model3)[-c(3)])/coef(model3)[-c(3)])
round(delta.coef, 3)
```

```{r}
#Aca quitamos el rendimiento, mejor quitemos CloA
model5 <- glm(as.factor(abortos) ~dap+rto , family = binomial, data = data) # Elimiando la 
summary(model5)


```
###############################################


###########################################################

```{r}
model_final <- glm(as.factor(abortos) ~ edad + dap, family = binomial, data = data) # Elimiando la variable con el pvalue más alto
summary(model_final)
```

$$ln(\frac{p}{1-p}) = -9.02 + 0.26E + 0.95D - 0.12 C$$


```{r}
edades <- cut(data$edad, breaks = 7)
tabla <- table(edades, abortos)
prop.table(tabla)
```


```{r}
#hist(model_final$fitted.values * 100)
length(data$edad)
probabilidades <- model_final$fitted.values
prob <- ifelse(probabilidades < 0.5, 1, 0)
table(prob, abortos)
media_e <- mean(data$edad)
colores <- ifelse(data$edad < media_e, 'blue', 'green')
plot(model_final$fitted.values, cex = (data$edad * 0.015), pch = 19, col = colores)
abline(h = 0.5, cex = 1.2, col = 'red')
```

```{r}
media_d <- mean(data$dap)
colores_d <- ifelse(data$dap < media_d, 'blue', 'green')
plot(model_final$fitted.values, cex = (data$dap * 0.015), pch = 19, col = colores_d)
abline(h = 0.5, cex = 1.2, col = 'red')
```

```{r}
media_c <- mean(data$cloA)
colores_c <- ifelse(data$cloA < media_c, 'blue', 'green')
plot(model_final$fitted.values, cex = (data$cloA * 0.003), pch = 19, col = colores_c)
abline(h = 0.5, cex = 1.2, col = 'red')
```

## Estudiando las interacciones del modelo

```{r}
model_inter1 <- glm(abortos ~ edad + dap + cloA + edad:dap, family = binomial, data = data)
summary(model_inter1)
```

```{r}
library(dplyr)

data <- data |>
  mutate(edad_c = ifelse(edad > mean(edad), 'mayor', 'menor'), 
         dap_c = ifelse(dap < mean(dap), 'angosto','ancho'),
         cloA_c = ifelse(cloA < mean(cloA), 'baja', 'alta'))
print('edad abortos')
edad_abortos <- table(data$edad_c, data$abortos); edad_abortos
print('dap abortos')
dap_abortos <- table(data$dap_c, data$abortos);dap_abortos
print('cloA abortos')
cloa_abortos <- table(data$cloA_c, data$abortos);cloa_abortos
```
** probabilidades cercanas a 1 es más probabilidad de supervivencia ** 

```{r}
mean(data$cloA)
library(lmtest)

lrtest(model_final, model2)
```

```{r}
anova(model_final, model2, test = 'Chisq')
```

```{r}
par(mfrow = c(2,3))
scatter.smooth(edad, log(pr/(1-pr)), cex = 0.5) # Difieren en el largo profe
scatter.smooth(dap, log(pr/(1-pr)), cex = 0.5)
scatter.smooth(cloA, log(pr/(1-pr)), cex = 0.5)
```