---
title: "CE-09052022"
author: "Sergio A. Hernández"
date: "9/5/2022"
output: html_document
---

### Comparación de genotipos

Se quieren comparar los siguientes tratamientos

Var. Respuesta: Canabinoide (udc)
Factor: Genótipo (3 niveles)
        1. Gen1
        2. Gen2
        3. Gen3
    
$$H_o=\mu_{can-gen1}=\mu_{can-gen2}=\mu_{can-gen1}$$
Hipótesis de investigación: 
- Nula al menos uno es diferente
- alterna la nula no se cumple
$$H_a: H_o-es-falsa$$
Concentración diferente solamente debida al genótipo
(controlar los factores que influyen en la respuesta)


- Diseño: **Factorial simple** `En arreglo completamente al azar`
(No hay gradientes de húmedad,pendiente y/o relieve que me puedan alterar el experimento)

```{r}
set.seed(123)
cannabinoide=rnorm(72, mean=5,sd=0.20)

udc= c(
  rnorm(24, mean=5,sd=0.20),
  rnorm(24, mean=5.6,sd=0.22),
  rnorm(24, mean=5.8,sd=0.18)
)

genotipo=gl(n=3,k=24, length=72, c('gen1','gen2','gen3'))

df1=data.frame(genotipo,udc)
head(df1)
```
24 genotipos, Se hace una aleatorización d elos trata,mientos pára verlos al azar, grilla e intensidad del color

```{r}
library(ggplot2)
xy=expand.grid(x=1:8,y=1:9)
aleat=sample(72,72, FALSE)
sample
df1$cord_x=xy$x[aleat]
df1$cord_y=xy$y[aleat]
ggplot(df1)+
  aes(cord_x,cord_y,fill=udc)+
  geom_tile(color='black', width=0.8, height=0.8)+
  geom_text(aes(label=genotipo),color='white')

# width and nheight creando calles en las rejillas
  #geom-tile es teja 
```
El color de la rejilla tenga que ver con la concentración del canabinoide,m puedo ver como se está concentrando el canabinoide
se encuentra distribuido en latitud y lóngitud

## Estadística descriptiva

Boxplot o lattice

```{r}
ggplot(df1)+
  aes(genotipo,udc, fill=genotipo)+
  geom_boxplot()+
  geom_hline(yintercept=5.2)

```
```{r}
library(dplyr)
df1 %>%
  group_by(genotipo) %>%
  summarise(media=mean(udc),
            desv=sd(udc),
            cv=100*desv/media)
```

### Estadistica inferencial

i hasta 9
j hasta 24 genotipos

Modelo:
$$\mu: es-intercepto$$
$$\epsilon_{ij}: error-residual$$

La respuesta es función del genotipo
$$y_{ij}=\mu+\tau_i+\epsilon_{ij}$$
$$i=1,2,3;\;j=1,2\dots,24$$

Analisis de varianza aov
```{r}
mod1=aov(udc~genotipo,data=df1)
s_mod1=summary(mod1)
p_valor=s_mod1[[1]][1,5]
ifelse(p_valor<0.05,'rechazo Ho', 'No rechazo Ho')
```

pr: Prestado? probabilidad

Por que usaría esa regla, que criterios se pueden establecer
- El experimento se debe hacer muchas veces

#### Vamos a comparar todos los genotipos

```{r}
#prueba de tukey
TukeyHSD(mod1,'genotipo')
# Se mete el modelo y compare los genotipos
# En los 3 se observa que los tresgenótipos ya que la probabilidad es < al 5%


```


Al rechazar la hipótesis nula, con este test podemos establecer que los 3 son diferentes en cuanto al contenido de canabinoides

###### Revisión de los supuestos del modelo:

`1. Normalidad`
```{r}
shapiro.test(mod1$residuals)
```
Mayor que el 5 % son normales en p-value

Los residuales en el modelos son los 
$$\epsilon_{ij}$$
 **2** `igualdad de varianzas` 
```{r}
#Prueba de barlett varianzas iguales
bartlett.test(mod1$residuals,df1$genotipo)
#20% de confianza si fueran ej:0.70 de confianza

```
```{r}
library(writexl)
#Exportando los datos
write_xlsx(df1,'Datos_CE.xlsx')

```

#Tarea: Probar si los residuales presentan dependencia espacial con I de Moran

 













