---
title: "Clase 20"
author: "Sergio H"
date: '2022-05-26'
output: html_document
---

```{r setup, include=FALSE}
knitr::opts_chunk$set(echo = TRUE)
library(readxl)
library(plotly)
library(factoextra)
library(dplyr)
library(psych)
```


## Asignación para el próximo lunes

* Correr el mismo código de clase, para Chroma y Hue

* Caracterizar los Cluster

* Utilizar algún gráfico que muestre el número de cluster

* Pasar de coordenadas Lab a RGB (Investigar) y hacer los cluster con las coordanadas RGB

* Existe alguna relación del Chroma y Hue para coordenadas RGB, si es cierto, entonces realiza los cluster con RGB

* Pueden colocar otro tipo de coordenadas (ej. HLS, HVS)

# Solución

1. Chroma:

$$C=\sqrt{(a^2+b^2)}$$
2. Hub:

$$h=arctan(\frac{b}{a})$$
#Solución Chroma y Hub

```{r}
dfcie <- read_excel("C:/Users/57321/Desktop/CE 2022-1/Cielab_tueste_cafe.xlsx")

```

```{r}
fig <- plot_ly(data = dfcie, 
               x = ~C, 
               y = ~H, 
               #z = ~H, 
               size = 0.7, 
               color = ~tueste)
fig
```

## Métodos de agrupamiento (Cluestering)

* Kmeans (K-medias) para creación de cluster

```{r}
M = dfcie[ ,c(-1,-2,-3,-4)]

M
```
```{r}
## Número óptimo de clusters

Ms = scale(M)
fviz_nbclust(Ms,
             FUNcluster = kmeans,
             method = 'gap_stat',
             diss = get_dist(Ms,
                             'euclidean'))
```
```{r}
clus1 = kmeans(Ms, 3)
dfcie$cluster <- clus1$cluster
dfcie <- dfcie[c(-1,-2,-3,-4)]
dfcie |>
  group_by(cluster) |>
  summarise(media_C = mean(C),
            media_H = mean(H),
            desv_C = sd(C),
            desv_H = sd(H),
            coeV_C = 100 * desv_C/media_C,
            coeV_H = 100 *desv_H/media_H,
            )

#table(dfcie$tueste,
#      clus1$cluster) ## Matriz de confusión
```


# CIELAB TO RGB



```{r}
dfcie <- read_excel("C:/Users/57321/Desktop/CE 2022-1/Cielab_tueste_cafe.xlsx")
```

```{r}
fig <- plot_ly(data = dfcie, 
               x = ~R, 
               y = ~G, 
               z = ~B, 
               size = 0.7, 
               color = ~tueste)
fig
```


## Métodos de agrupamiento (Cluestering)

* Kmeans (K-medias) para creación de cluster

```{r}
M = dfcie[ ,c(-1,-2,-3,-4,-5,-6)]

M
```

## Métodos de agrupamiento (Cluestering)

* Kmeans (K-medias) para creación de cluster


```{r}
## Número óptimo de clusters
Ms = scale(M)
fviz_nbclust(Ms,
             FUNcluster = kmeans,
             method = 'gap_stat',
             diss = get_dist(Ms,
                             'euclidean'))
```
```{r}
clus1 = kmeans(Ms, 3)
dfcie$cluster <- clus1$cluster
dfcie <- dfcie[-4]
dfcie |>
  group_by(cluster) |>
  summarise(media_R = mean(R),
            media_G = mean(G),
            media_B = mean(B),
            desv_R = sd(R),
            desv_G = sd(G),
            desv_B = sd(B),
            coeV_R = 100 * desv_R/media_R,
            coeV_G = 100 *desv_G/media_G,
            coeV_B = 100 *desv_B/media_B)

#table(dfcie$tueste,
#      clus1$cluster) ## Matriz de confusión
```

